# 关于企业筹办期的问题

提问人：wx_5fa4a276ef9a 时间：2022-10-25 17:04:38
求教陈版，假设筹建期间的开办费选择了在生产经营年度一次性扣除，但是税法不认可筹办期为亏损期，那么企业在筹建期间的会计亏损，是否可以作为计算递延所得税资产的依据，计提递延所得税资产（假设未来能产生足够的应纳税额）？

回答人：chenyiwei
“筹建期间的开办费选择了在生产经营年度一次性扣除，但是税法不认可筹办期为亏损期”，则税务上是否认可这部分开办费在生产经营开始后税前扣除（例如分 3 年摊销扣除）？
如果是，则在确保可预见的未来有足够多应纳税所得额的前提下，可以确认递延所得税资产。